最高法院刑事判決　　　　　　　　　 111年度台上字第1999號
上　訴　人　廖永瑞


選任辯護人　洪主雯律師
上列上訴人因違反毒品危害防制條例案件，不服臺灣高等法院中
華民國110年12月14日第二審判決（110年度上訴字第1663號，起
訴案號：臺灣新竹地方檢察署109年度偵字第10306號），提起上
訴，本院判決如下：
    主  文
上訴駁回。
    理  由
一、按刑事訴訟法第377 條規定，上訴於第三審法院，非以判決
    違背法令為理由，不得為之。是提起第三審上訴，應以原判
    決違背法令為理由，係屬法定要件。如果上訴理由書狀並未
    依據卷內訴訟資料，具體指摘原判決不適用何種法則或如何
    適用不當，或所指摘原判決違法情事，顯與法律規定得為第
    三審上訴理由之違法情形，不相適合時，均應認其上訴為違
    背法律上之程式，予以駁回。本件經原審審理結果，認上訴
    人廖永瑞有其所引用之第一審判決事實欄記載之犯行，事證
    明確，因而維持第一審論處上訴人幫助犯販賣第二級毒品未
    遂罪刑（累犯），駁回上訴人在第二審之上訴。已詳敘調查
    、取捨證據之結果及憑以認定犯罪事實之得心證理由。從形
    式上觀察，尚無足以影響判決結果之違法情形存在。
二、上訴意旨略稱：本件犯罪動機係為催討原共同被告陳冠翔積
    欠之借貸債務，而於陳冠翔販毒途中遭逮，與上訴人前所犯
    施用毒品之前科紀錄無涉，自無上訴人對於前案經執行後仍
    反應力薄弱所致之事由。原判決遽以上訴人施用毒品之前科
    認定其刑罰反應力薄弱，而逕予依累犯加重其刑，有違反司
    法院釋字第775號解釋意旨。
三、惟查，按累犯之立法意旨，在於行為人前已因犯罪而經徒刑
    執行完畢或一部之執行赦免後，理應產生警惕作用，返回社
    會後能因此自我控管。於行為人故意再犯有期徒刑以上之罪
    之情形，其對於刑罰之反應力顯然薄弱，乃由法院裁量是否
    加重最低本刑，以符罪刑相當之原則。原判決於理由三、㈡
    已說明：上訴人前案紀錄所示有多次施用毒品相關前科，本
    次又係危害性更大之幫助他人販賣毒品犯行，可見上訴人仍
    無法記取前案教訓並遠離毒品，足認其對刑罰之反應力薄弱
    ，而參酌司法院釋字第775號解釋意旨，依刑法第47條第1項
    規定加重其刑等旨。經核原判決已說明如何行使其適切之裁
    量權，並無不合，而維持第一審所判處之宣告刑有期徒刑 1
    年5 月，亦未悖於罪刑相當原則而有量刑違法。上訴意旨仍
    就原判決已詳予說明如何量定刑罰之理由，重為爭執，自非
    適法上訴第三審之理由。
四、綜上，本件上訴為違背法律上之程式，應予駁回。
據上論結，應依刑事訴訟法第395條前段，判決如主文。
中    華    民    國   111    年    4     月    7     日
                  刑事第二庭審判長法  官  林  勤  純  
                                  法  官  王  梅  英  
                                  法  官  李  釱  任  
                                  法  官  吳  秋  宏  
                                  法  官  莊  松  泉  
本件正本證明與原本無異
                                  書記官
中    華    民    國   111    年    4     月    12    日